【裁判字號】    97,交聲,1983
【裁判日期】    970930
【裁判案由】    聲明異議
【裁判全文】
臺灣臺中地方法院交通事件裁定        97年度交聲字第1983號
原處分機關  交通部公路總局臺中區監理所豐原監理站
受 處分 人  捷聯通運有限公司
代  表  人  廖再發
上列受處分人因違反道路交通管理處罰條例案件，對於交通部公
路總局臺中區監理所豐原監理站民國九十七年六月三十日所為之
處分（豐監稽違字第裁六三－ＨＤ0000000號裁決書），
聲明異議，本院裁定如下：
    主    文
異議駁回。
    理    由
一、原處分機關係以：異議人即受處分人捷聯通運有限公司（下
    稱捷聯公司）所有車號七八一－ＧＺ號營業一般大貨車之駕
    駛人廖建龍於民國九十七年年四月十七日凌晨三時五十五分
    許，駕駛上開車輛行經臺中縣神岡鄉○○路與三民路口，因
    「裝載級配，經會同司機過磅重二十四‧七公噸，核重二十
    一公噸，超重三‧七公噸」之違規，遭臺中縣警察局豐原分
    局神岡分駐所員警以違反道路交通管理處罰條例第二十九條
    之二第一項、第三項，製發中縣警交字第ＨＤ000000
    0號舉發違反道路交通管理事件通知單，指定應於九十七年
    五月二日前到案，嗣捷聯公司上開車輛駕駛人廖建龍具狀陳
    述表示不服舉發，經請原舉發單位調查結果，仍認確有前揭
    違規行為，原處分機關乃於九十七年六月三十日豐監稽違字
    第裁六三-ＨＤ0000000號裁決書以受處分人違反道
    路交通管理處罰條例第二十九條之二第三項之規定裁處罰鍰
    新臺幣（下同）一萬四千元等情。
二、受處分人聲明異議意旨係以：當天晚上下大雨造成土石比一
    般還重，又未至政府合法認定之地磅站，該地磅站離告發地
    點超過一公里，地磅上嚴重積土，過磅前也沒有要駕駛人廖
    建龍下車查看是否歸零，且過磅人員是守衛，該砂石車上沒
    有載重器，駕駛人廖建龍依政府發給砂石車專用車斗裝載，
    另該地磅是否經經濟部標準檢驗局定期檢驗合格，其準確度
    有待商榷云云。
三、按汽車裝載貨物超過核定之總重量、總聯結重量者，處汽車
    所有人罰鍰，並記汽車違規紀錄一次，其應歸責於汽車駕駛
    人時，除依第三項規定處汽車駕駛人罰鍰及依第六十三條第
    一項第二款規定記點外，並記該汽車違規紀錄一次；有前二
    項規定之情形者，應責令改正或當場禁止通行，並處新臺幣
    一萬元罰鍰，超載十公噸以下者，以總超載部分，每一公噸
    加罰新臺幣一千元‧‧‧未滿一公噸以一公噸計算，道路交
    通管理處罰條例第二十九條之二第一項、第三項分別定有明
    文。
四、經查：
  (一)受處分人捷聯公司所有車號七八一－ＧＺ號營業一般大貨車
    之駕駛人廖建龍於九十七年年四月十七日凌晨三時五十五分
    許，駕駛上開車輛行經臺中縣神岡鄉○○路與三民路口，因
    「裝載級配，經會同司機過磅重二十四‧七公噸，核重二十
    一公噸，超重三‧七公噸」之違規，遭臺中縣警察局豐原分
    局神岡分駐所員警以反道路交通管理處罰條例第二十九條之
    二第一項、第三項，製發中縣警交字第ＨＤ0000000
    號舉發違反道路交通管理事件通知單，指定應於九十七年五
    月二日前到案，嗣捷聯公司上開車輛駕駛人廖建龍具狀陳述
    表示不服舉發，經請原舉發單位調查結果，仍認確有前揭違
    規行為，原處分機關乃於九十七年六月三十日豐監稽違字第
    裁六三-ＨＤ0000000號裁決書以受處分人違反道路
    交通管理處罰條例第二十九條之二第三項之規定裁處罰鍰一
    萬四千元等情，有臺中縣警察局舉發違反道路交通管理事件
    通知單及交通部公路總局臺中區監理所豐原監理站違反道路
    交通管理事件裁決書各一紙在卷可稽，足認受處分人上開車
    輛於前揭時、地，確有過磅後經警認有超重之客觀情事。
  (二)證人甲○○即本件取締員警於本院訊問時證稱：當時在神岡
    鄉○○路與三民路口，看見上開貨車紅燈右轉，伊上前攔車
    ，告知貨車司機有紅燈右轉情事，司機說沒有紅燈右轉，當
    時是綠燈，伊記得當時貨車輪胎有陷比較深，顯示載重較重
    ，伊跟司機說你有超載，司機說沒有，伊問司機要到那裏去
    交貨，就去那裏過磅，司機在現場說不要，但伊還是請司機
    去他要交貨之神岡鄉立榮砂石場過磅，當時司機即為廖建龍
    ，廖建龍並未當場質疑磅秤不準等語（參見本院卷第十頁背
    面、第十一頁）。則依證人甲○○上開證述可知，受處分人
    上開車輛駕駛人廖建龍於前揭時、地確有明顯違規超載重量
    情事，又受處分人命廖建龍於舉發當日將所載物品運送至立
    榮砂石場，自應確信該砂石場之地磅準確無訛，是證人甲○
    ○選擇前往立榮砂石場過磅測量該車是否超載，並無違誤；
    況廖建龍亦未當場質疑該地磅並未準確，受處分人事後空言
    爭執該砂石場之地磅失準，要非可採。
  (三)證人甲○○又於本院審理時證稱：到砂石場過磅顯示有超重
    ，受處分人車輛二十一公噸，超重三‧七公噸，過磅時有歸
    零，過磅時才開始下毛毛雨，不至於影響重量，過磅後才下
    大雨，地磅上沒有泥土，伊與廖建龍都有去看磅秤等語（參
    見本院卷第十頁背面、第十一頁），已明確證實稱見聞受處
    分人上開車輛有超載情事。再者，警察為維持交通秩序，依
    法執行職務，立場應是客觀公正，證人甲○○與受處分人素
    不相識，亦無宿怨，當無設詞誣攀之理，是其所為證言，應
    屬真實可信。本院亦查無任何證據足資證明執勤警員有捏造
    事實、違法取締之情事，則執勤警員本其維護交通秩序、安
    全職責所為之當場舉發，自應受到合法、正確之推定。況若
    過磅當時未歸零，地磅上有泥土，又下大雨影響土石重量，
    廖建龍在現場應會提出異議，然廖建龍在與證人甲○○一同
    看地磅測量結果後，既未質疑該地磅並未準確，或施測者之
    專業程度，反而收受違規通知單，顯已同意警方製單告發之
    處置。受處分人至今亦無法提出任何對其有利之證據供本院
    參酌，其空言否認違規之情，尚不足採，是其所有之上開車
    輛確有超重如舉發違反道路交通管理事件通知所載情事，堪
    以認定。
五、綜上所述，原處分機關援引前開規定，裁處受處分人罰鍰一
    萬四千元，於法尚無不合，本件受處分人之聲明異議，為無
    理由，應予駁回。
據上論斷，應依道路交通管理處罰條例第八十七條第二項，道路
交通案件處理辦法第十九條，裁定如主文。
中    華    民    國    97    年    9     月    30    日
                      交通法庭  法  官  黃裕仁
上正本證明與原本無異。
如不服本裁定，應於送達後五日內，向本院提出抗告狀。
                                書記官  何惠文
中    華    民    國    97    年    9     月    30    日


司法院資訊處製作；財團法人民間司法改革基金會備份。
